臺灣臺中地方法院交通事件裁定　　　　 94年度交聲字第715號
原處分機關　交通部公路總局新竹區監理所中壢監理站
受處分人　　甲○○
上列受處分人因違反道路交通管理處罰條例案件，不服交通部公
路總局新竹區監理所中壢監理站，於民國九十四年七月二十一日
所為之四十件裁決（壢監裁字第裁五三─一Ａ0000000、
一Ａ0000000、一Ａ0000000、一Ａ000000
0、一Ａ0000000、一Ａ0000000、一Ａ0000
000、一Ａ0000000、一Ａ0000000、一Ａ00
00000、一Ａ0000000、一Ａ0000000、一Ａ
0000000、一Ａ0000000、一Ａ0000000、
一Ａ0000000、一Ａ0000000、一Ａ000000
0、一Ａ0000000、一Ａ0000000、一Ａ0000
000、一Ａ0000000、一Ａ0000000、一Ａ00
00000、一Ａ0000000、一Ａ0000000、一Ａ
0000000、一Ａ0000000、一Ａ0000000、
一Ａ0000000、一Ａ0000000、一Ａ000000
0、一Ａ0000000、一Ａ0000000、一Ａ0000
000、一Ａ0000000、一Ａ0000000、一Ａ00
00000、一Ａ0000000、一Ａ0000000號裁決
書），聲明異議，本院裁定如下：
    主  文
異議駁回。
    理  由
一、原處分機關略以：受處分人甲○○，於民國九十二年五月二
    十八日起至九十二年八月二十八日止，其所有車號Ｚ二─八
    七○六號自用小客車，分別在臺北市○○○路、民生東路、
    新生北路、長春路、吉林路、重慶路及新生北橋下等處，均
    因在禁止臨時停車處所停車、併排停車及在道路收費停車處
    所停車不依規定繳費等四十件之違規事實，經臺北市停車管
    理處員警逕行舉發，受處分人未依限期到案申訴，經向原舉
    發機關查證違規屬實，該站遂於九十四年七月二十一日以壢
    監裁字第裁五三─一Ａ0000000、一Ａ000000
    0、一Ａ0000000、一Ａ0000000、一Ａ00
    00000、一Ａ0000000、一Ａ0000000、
    一Ａ0000000、一Ａ0000000、一Ａ0000
    000、一Ａ0000000、一Ａ0000000、一Ａ
    0000000、一Ａ0000000、一Ａ000000
    0、一Ａ0000000、一Ａ0000000、一Ａ00
    00000、一Ａ0000000、一Ａ0000000、
    一Ａ0000000、一Ａ0000000、一Ａ0000
    000、一Ａ0000000、一Ａ0000000、一Ａ
    0000000、一Ａ0000000、一Ａ000000
    0、一Ａ0000000、一Ａ0000000、一Ａ00
    00000、一Ａ0000000、一Ａ0000000、
    一Ａ0000000、一Ａ0000000、一Ａ0000
    000、一Ａ0000000、一Ａ0000000、一Ａ
    0000000、一Ａ0000000號裁決書，裁處受處
    分人違反道路交通管理處罰條例第五十六條第一項第一款、
    第六款、第十一款之規定，分別處罰鍰新臺幣（下同）一千
    二百元整（共四十件），逾期則依違反道路交通管理事件統
    一裁罰標準表及裁決書處罰主文裁處，於法並無不合等語。
二、本件受處分人甲○○則以：於九十四年七月二十九日接到交
    通違規事件感到很意外；於九十一年十一月十日身分證不幸
    遺失，戶政事務所有備案；本人從無購買此車輛，該車違規
    收費停車，並非本人所停；懇請調閱詳細資料，爰聲明異議
    云云。
三、按汽車駕駛人停車時，有在禁止臨時停車處所停車、有併排
    停車、有在道路收費停車處所停車不依規定繳費情形之一者
    ，各處六百元以上一千二百元以下罰鍰；汽車駕駛人之行為
    有違規停車而駕駛人不在場，當場不能或不宜攔截製單舉發
    者，得對汽車「所有人」逕行舉發處罰；前項逕行舉發，應
    記明車輛牌照號碼、車型等可資辨明之資料，查明汽車「所
    有人」姓名或名稱、住址後，製單舉發處罰之。道路交通管
    理處罰條例第五十六條第一項第一款、第六款、第十一款、
    第七條之二第一項第三款、第二項及違反道路交通管理事件
    統一裁罰標準表分別定有明文。
四、查受處分人甲○○，其所有之車號Ｚ二─八七○六號自用小
    客車，於上開時、地，因在禁止臨時停車處所停車、併排停
    車及在道路收費停車處所停車不依規定繳費等違規，經員警
    逕行舉發等情，有舉發之違反道路交通管理事件通知單四十
    紙與裁決書四十份等在卷可稽。雖受處分人以上開情詞置辯
    ，惟經本院審酌卷內相關資料得知：受處分人至今並無提出
    任何有關其遺失身分證之相關資料供本院參酌。況依據卷附
    原處分機關提供之車號Ｚ二─八七○六號自用小客車九十二
    年四月二十八日過戶登記之汽機車過戶登記書所附之身分證
    影本（臺灣桃園地方法院九十四年度交聲字第四二三號卷第
    五十頁）所示，係於九十二年四月二十五日補發，並非其所
    稱於九十一年十一月十日即已遺失，且該登記日期之九十二
    年四月二十八日距離補發日期之九十二年四月二十五日僅三
    日，時間緊接，益可證該過戶行為應係受處分人所為。是本
    四十件交通違規事件，仍係受處分人換發新身分證後所發生
    ，與其是否遺失證件無關，其之所辯並不足採。再者，該車
    於九十二年四月二十八日，在臺北市監理站，由代辦人李文
    鈺持吳義成機車駕照與受處分人甲○○九十二年四月二十五
    日補發身分證，辦理過戶異動登記，此有九十四年八月二十
    八日之監理機關異議案件移送書、汽機車過戶登記書等在卷
    可佐。另於九十二年十月十四日，經臺灣士林地方法院解除
    受處分人占有該車，故自九十二年四月二十八日起至同年十
    月十四日止，該車輛仍屬受處分人所有，原處分機關以受處
    分人為該車所有人，予以逕行舉發上開四十件交通違規，並
    無違誤。本院經查亦無證據足資證明執勤警員有捏造事實、
    違法取締之情事，則執勤警員本其維護交通秩序、安全職責
    所為之逕行舉發，自應受到合法、正確之推定。受處分人指
    摘原處分機關裁決不當，尚屬無據。是受處分人有上開違規
    事實，堪以認定。從而，原處分機關據以援引上開規定，分
    別處罰鍰一千二百元整（共四十件），逾期則依裁決書處罰
    主文規定處罰，並無不當，本四十件異議為無理由，應予駁
    回。
五、據上論斷，應依道路交通管理處罰條例第八十七條、道路交
    通案件處理辦法第十九條規定，裁定如主文。
中　　華　　民　　國　　94　　年　　12　　月　　27　　日
                  交通法庭  法　官  張清洲
以上正本證明與原本無異。
如不服本裁定，應於送達後五日內，向本院提出抗告狀。
                            書記官　沈筱玲
中　　華　　民　　國　　94　　年　　12　　月　　27　　日
